臺灣彰化地方法院民事裁定
110年度抗字第54號
抗  告  人  金豐節能科技股份有限公司

法定代理人  陳栢輝  
相  對  人  陳美惠  
抗告人因妨害檢查業務（裁罰）事件，對於中華民國110年5月19
日本院109年度司字第14號裁定提起抗告，本院裁定如下：
    主  文
抗告駁回。
抗告程序費用新臺幣壹仟元由抗告人負擔。
    理  由
一、相對人於原審聲請意旨略以：相對人前聲請選派抗告人之檢
    查人，經本院裁定選派林碧蓁會計師為檢查人，檢查該公司
    自105年4月29日起迄今之業務帳目及財產情形。經相對人於
    109年8月19日聲請閱卷瞭解檢查人檢查之結果，然未獲任何
    報告紀錄，依卷內本院電話紀錄，不僅說明抗告人有遲延提
    供資料之妨礙檢查行為，更提供非檢查相關範圍之資料，企
    圖規避檢查，並於檢查人要求補正資料時，以不回覆之方式
    拒絕受檢，爰聲請本院依法裁罰等語。
二、本件抗告意旨則以：原裁定認抗告人未依檢查人林碧蓁會計
    師之通知，備妥財務報表、帳簿及憑證等文件，以供檢查人
    進行檢查工作，足認對於檢查人之檢查，有妨礙、拒絕或規
    避之行為。惟抗告人於裁定前已將相關資料提供予檢查人林
    碧蓁會計師，就此部分可逕向檢查人林碧蓁會計師確認。故
    抗告人並無妨礙、拒絕或規避檢查人檢查之行為，原裁定對
    抗告人處新臺幣（下同）2萬元之罰鍰，於法未合。綜上所
    述，相對人之請求並無理由等語。並聲明：㈠原裁定廢棄。㈡
    相對人之聲請駁回。㈢抗告費用由相對人負擔。
三、查抗告人雖稱其於原審裁定前已將相關資料提供予檢查人林
    碧蓁會計師云云，然經本院向林碧蓁會計師函詢，經林會計
    師以110年8月5日育中110年字第0805001號函覆稱：「說明
    ：一、依臺灣彰化地方法院109年度司字第4號民事裁定，選
    派本會計師就聲請人陳美惠對相對人金豐節能科技股份有限
    公司之事件檢查人。二、本會計師依裁定之檢查範圍分別於
    109年5月29日、109年7月10日去函金豐節能科技股份有限公
    司請求提供相關帳證資料，惟至110年7月22日尚有資料未提
    供，故本會計師於110年7月22日再次去函，發文字號：育中
    110年字第0722001號函，請求提供資料及說明。」；林會計
    師發函予抗告人之110年7月22日育中110年字第0722001號函
    內容如下：「主旨：敬請貴公司提供說明所述資料，請查照
    。說明：一、依臺灣彰化地方法院109年度司字第4號民事裁
    定，選派本會計師就聲請人陳美惠對相對人金豐節能科技份
    有限公司之事件檢查人。二、已收到貴公司補提供106、107
    及108年度晉福國際貿易 有限公司採購單、彰化銀行105年4
    月29日至109年6月30日存款帳戶00298-7交易明細、彰化銀
    行105年4月29日至109年6月30日存款帳戶00298-5交易明細
    、台中銀行100年7月22日至107年12月21日帳號000-00-0000
    000存摺影本、經濟部及中區國稅局彰化分局108年10月14日
    停業核准函、第二屆第四次董事會會議紀錄。三、尚有下列
    資料未收到，請貴公司盡快提供及說明，以利檢查工作之進
    行。⒈105年4月29日至今銷售與晉福國際有限公司銷貨收入
    之收款情形。另公司接到採購單至交貨所需工作天數？⒉105
    年4月29日至今專利權費用給付情形。⒊105年度至108年度公
    司存貨明細帳。⒋105年4月29日至108年8月17日公司每年開
    立董事會股東會之議事錄（包括常會及臨時會）。四、本案
    檢查公費為新台幣120,000元整，敬請給付。」等情在卷；
    由上可知於110年5月19日原審裁定前迄今，抗告人仍未將相
    關資料提供予檢查人林碧蓁會計師至明，是其所執之抗告理
    由顯無足採。
四、從而，抗告人未依檢查人通知備妥財務報表、帳簿及憑證等
    文件，以供檢查人進行檢查工作，足認對於檢查人之檢查，
    有妨礙、拒絕或規避之行為，核與公司法第245條第3項所定
    情節相當，原審依公司法第110條第4項規定，對抗告人處以
    2萬元之罰鍰，引用之法條雖屬有誤，但結果並無二致。抗
    告意旨指摘原審裁定有上開違誤，求予廢棄原裁定，為無理
    由，應予駁回。
五、據上論結，本件抗告為無理由，依非訟事件法第46條、第21
    條第2項、第24條第1項，民事訴訟法第495條之1第1項、第
    449條第1項、第95條、第78條，裁定如主文。
中　　華　　民　　國　　110 　年　　8 　　月　　24　　日
                  民事第三庭    審判長法　官　洪榮謙
　　　　　　　　　
                                      法　官　林于人
　　　　　　　　　　　　　　　　　　　
                                      法　官　黃倩玲
正本係照原本作成。如不服本裁定，僅得於收受本裁定正本送達
後10日內，以適用法規顯有錯誤為理由，向本院提出再抗告狀，
（須附繕本一份及繳納再抗告裁判費新台幣1,000元），經本院
許可後紿可再抗告。
中　　華　　民　　國　 110　　年　　8 　　月　　24　　日
                                      書記官  蔡政軒